

# **LIONEL BRISSEAU**

CONCEPTEUR DEVELOPPEUR WEB

> 06 69 58 40 10 Ibrisseau@gmail.com 37 ans - Permis B

Disponible dans le secteur de : Rennes, Saint-Malo, Dinan

#### **OBJECTIF**

Mon expérience de 14 ans dans le secteur innovant des Telecom m'a permis de développer de solides compétences en gestion de projets multimédia sur de multiples supports numériques.

Je souhaite désormais me rapprocher de la technique tout en exprimant davantage ma créativité au quotidien en tant que Concepteur Développeur Web.

## COMPÉTENCES

#### **Developpement Web**

- HTML5, CSS3, JavaScript, Bootstrap
- PHP, Symfony
- SQL, MySQL

### **Gestion de Projet**

- Pilotage Réalisation (Scrum ou Cycle en V)
- Conception
  - Expressions de besoin, cahiers des charges
  - Etudes de faisabilité
  - Spécifications fonctionnelles

### LANGUES ÉTRANGERES

**Anglais** Niveau avancé B2+ **Espagnol** Débutant

### **LOISIRS**

Jeux vidéo: Consoles récentes et retrogaming

**Littérature** : Participation à des jurys littéraires (prix du roman FNAC, prix Nouveau Talent)



## **EXPÉRIENCE PROFESSIONNELLE**

## **Développeur PHP**

IB groupe Cegos - Mars 2021 à Juin 2021

Développement d'un système de réservation en ligne avec gestion des pré-inscriptions et liste d'attente

## **Responsable Validation**

RENAULT - Mars 2020 à Sept.2020

Validation des interfaces et services multimédia Android Auto embarqués dans les véhicules :

- Pilotage des ressources de validation dans un contexte agile et international
- Priorisation des anomalies détectées
- Suivi des correctifs auprès des équipes de dev.

### Chef de Projet Multimédia

BOUYGUES TELECOM - de 2010 à Mars 2020

Management de Projets : Services de VOD et de Replay sur les Set Top Box de l'opérateur

- Pilotage des maintenances correctives et évolutives
- Support à la conception, faisabilité technique, planification, pilotage validation, déploiement
- Mise en place d'un plan d'amélioration de la qualité
- Management : recrutement, pilotage et suivi d'une équipe de 2 consultants

**Réalisations** : Sur les Box Android TV :

- Services Replay : MYTF1, France.TV, 6Play, Arte, Gulli
- Services VOD : Bbox VOD, Tfou Max, Dorcel, FilmoTV

## **Chef de Projet Web Mobile**

BOUYGUES TELECOM - de 2007 à 2010

- Recette fonctionnelle et gestion opérationnelle d'un portefeuille de partenaires
- Support technique aux éditeurs de contenus mobiles

**Réalisations**: Applications Android / sites mobiles référencés sur les portails mobiles Bouygues Telecom (rubriques Musique et Personnalisation du mobile)



## **FORMATION**

Formation Développeur PHP

Juin 2021 - IB groupe Cegos (POEC) - Rennes

Master 2 Informatique spécialité Réseaux

Sept. 2007 - Université Paris VI Pierre et Marie Curie



# **COMPETENCES SPECIFIQUES**

Réseaux IP : Architecture TCP/IP, Streaming (RTSP, HLS), QoS

**Telecom** : STB (Set Top Box), Services Vidéos (IPTV / OTT), CMS Services de micro-paiement

Outils Gestion de projet / Bug tracking : JIRA, Redmine, Silk Central, QC